WILLIAM BIERHALS

Desenvolvedor Full Stack

Iniciei minha trajetória no front-end criando diversas páginas web. Nos últimos meses, estive em Projetos de Extensão, criando projetos com PHP e MySQL. Recentemente, tive uma experiência de estágio na área de QA, onde obtive muito conhecimento na Qualidade de Software e na área de Testes. Minhas especialidades incluem Javascript, Typescript, React, Vue, Laravel e MySQL.

EXPERIÊNCIA

Bolsista, UCPel Desenvolvedor Full Stack Junho 2023 - Presente

 Durante o Projeto de Extensão, atuo desenvolvendo sistemas web para o Hospital São Francisco de Paula, onde utilizo Javascript, Bootstrap, PHP, MySQL, Trello e Github para suprir as demandas tecnológicas do hospital criando sistemas de cadastro e gerenciamento de médicos e pacientes.

Estagiário, Compass UOL Quality Assurance Maio 2023 - Agosto 2023

 Durante o estágio, trabalhei com a metodologia Scrum e versionamento de código no Gitlab. Tive que desenvolver planos de testes e gerenciar issues de melhorias e bugs no Jira. Realizei diversos testes de API no Postman e automatizei os mesmo testes com RestAssured, seguindo as boas práticas de POO. Tive que lidar com a criação de containers Docker e Pipelines para os testes.

FORMAÇÃO ACADÊMICA

Universidade Católica de Pelotas

 Análise e Desenvolvimento de Sistemas Fevereiro 2023 - Presente

Curso - ProgramadorBr

- <u>Certificado</u> em HTML, CSS e Javascript
- <u>Certificado</u> em Bootstrap e JQuery
- <u>Certificado</u> em Firebase e ReactJS

Cursos - Udemy

- <u>Certificado</u> em PHP e MySQL
- <u>Certificado</u> em Testes automatizados com Cypress
- <u>Certificado</u> em Typescript e Express

LINKS DE CONTATO

Telefone: (55) 53984389423

E-mail: willambierhals@gmail.com

Portfólio | Linkedin | Github

TECNOLOGIAS

Git, Github e Gitlab

Jira e Trello

Metodologia Scrum

HTML e CSS

Bootstrap e |Query

Javascript e Typescript

React e Vue

Express e MongoDB

MySQL e SQL

PHP e Laravel

Firebase

RestAssured

Postman

Cypress